【裁判字號】    99,勞簡上,24
【裁判日期】    990831
【裁判案由】    給付工資
【裁判全文】
臺灣高雄地方法院民事判決            99年度勞簡上字第24號
上  訴  人  萬成國際人才股份有限公司
法定代理人  乙○○
訴訟代理人  丙○○
            甲○○
被上訴人    丁○○
訴訟代理人  戊○○
上當事人間請求給付工資事件，上訴人對於民國99年4 月22日本
院99年度雄勞簡字第4 號第一審判決提起上訴，於本院民國99年
8月11 日言詞辯論終結，判決如下：
    主      文
上訴駁回。
第二審訴訟費用由上訴人負擔。
    事實與理由
一、被上訴人起訴主張；伊於民國98年5 月1 日起受僱於上訴人
    ，擔任其所承包高雄市捷運公司紅線之清潔工作人員，每月
    薪資新台幣（下同）19,000元，詎於98年10月21日，部門主
    管曾文國無故通知伊自翌日起無須上班，並強迫伊填具離職
    申請書，案經高雄市勞資關係協會協處，上訴人同意伊於98
    年11月9 日回公司上班，並安排在與曾文國不同單位，然伊
    於11月9 日前二日打電話給上訴人公司橘線負責人尤副理，
    詢問報到事項，尤副理卻表示沒有空缺，無需到公司報到等
    語，迄今亦仍未安排任何工作，致使被上訴人無法工作取得
    薪資維生，而上訴人自己受領遲延，被上訴人無補服勞務之
    義務，為此依僱傭關係，請求上訴人給付98年11月9 日起至
    99年4 月9 日止之薪資95,000元。
二、上訴人則不否認被上訴人每月薪資19,000元，且與被上訴人
    在高雄市勞資關係協會成立協處，同意被上訴人於98年11月
    9 日回公司上班，並會安排在與曾文國不同單位之事實，惟
    辯以：係被上訴人於98年11月9 日自己未至公司報到，未服
    勞務自不得請求薪資，而請求駁回被上訴人之訴。
三、原審經審理結果，認上訴人以無空缺為由推託不提供被上訴
    人工作。僱用人受領勞務遲延者，受僱人無補服勞務之義務
    ，仍得請求報酬，上訴人並並未與被上訴人解除僱傭關係，
    且本件係上訴人拖延拒絕提供工作，被上訴人並無補服勞務
    之義務，是被上訴人依據僱傭關係請求上訴人給付自98年11
    月9 日起至99年4 月9 日止之薪資95,000元（19000 ×5 ＝
    95000 ），為有理由，應予准許。上訴人不服提起上訴，於
    本院補充陳述：上訴人公司並無尤副理之人，被上訴人並未
    主動報到並非上訴人不提供工作詎原審未予究明本案詳情，
    即遽為上訴人不利之判決，乃屬違法，並聲明：原判決廢棄
    。被上訴人則聲明：上訴駁回。
四、經查：
（一）、上訴人與被上訴人就二造間之勞動契約關係確於98年11
        月3 日於高雄市勞資關係協會成立協議：上訴人公司同
        意被上訴人於98年11月9 日（一）回公司上班，資方並
        同意安排工作與曾文國不同單位，此項協議係由被上訴
        人之單位主管曾文國代理上訴人與被上訴人達成協議，
        有該勞資關係協會協處勞資爭議協議書一份在卷可稽（
        原審卷第6 頁）。又兩造間係因被上訴人主張於98年10
        月21日遭上訴人公司違法終止勞動契約，而上訴人主張
        被上訴人係自請離職而發生勞資爭議，經協議結果乃係
        被上訴人回上訴人公司上班，準此協議乃雙方認定二造
        間勞動關係並未消滅始有同意勞方回公司上班之結論，
        若二造間勞動關係消滅，則協議之結果必須就是否應給
        付預告工資或資遣費作出協議而非回去上班，且亦非重
        新建立新的勞動關係，蓋二造並無重新締結勞動契約之
        意，因若重新成立勞動契約亦必須就預告工資或資遣費
        作出協議，從而本件兩造間之勞動關係並未消滅，乃可
        認定。
（二）、兩造間之勞動關係既未消滅，則若確係被上訴人之因素
        不願回上訴人公司上班，上訴人公司自得依法通知被上
        訴人上班，若拒不到任，則得依曠職程序處理，然上訴
        人於被上訴人於協議之98年11月9 日未上班時，卻未為
        通知，亦未曾以曠職之程序處理，更何況被上訴人係因
        主張遭上訴人突然終止勞動契約而提出協調，協調結果
        係回公司上班，如此被上訴人怎會拒絕回公司上班，又
        若其另有他就，又怎需於99年1 月4 日請求上訴人給付
        自98年11月9 日起至被上訴人回公司上班之日按月計算
        之薪資？顯見被上訴人確有回上訴人公司上班之意，上
        訴人主張係被上訴人不願至公司報到云云，實難採信。
（三）、再者，雙方之協議書係原上訴人之主管曾文國代理上訴
        人公司與上訴人所成立，上訴人公司就被上訴人於98年
        11月9 日應回公司上班之事，知之甚明，其若有意使被
        上訴人回公司上班乃輕而易舉之事。然上訴人公司卻未
        能提出有任何通知被上訴人上班或曠職之文件，而於被
        上訴人99年1 月4 日起訴請之後，上訴人遲至99年7 月
        8 日始通知被上訴人至高雄縣燕巢鄉○○路1 號報到（
        見本院卷39頁），若上訴人確有工作可做而缺勞工，則
        其協議自98年11月9 日回公司上班，上訴人豈有不立即
        通知被上訴人上班之理。足證被上訴人所主張其在11月
        9 日二天前有打電話到上訴人公司問尤副理（尤主任）
        說沒有缺，叫我們不要去，有缺會再聯絡，後來一直都
        說沒有缺之陳述應屬真實。況上訴人公司設址於台北，
        在高雄只有上訴人公司承攬之服務地點，其原來服務之
        高雄捷運各站，若上訴人未通知被上訴人到何站上班，
        或上訴人已經不再承攬該項工作，況上訴人自承在高雄
        並無分公司，則上訴人若未明確指示上班工作地點，被
        上訴人該到何處去向上訴人報到上班？
五、綜上所述，本件上訴人因無適當職缺可提供予被上訴人工作
    而遲未通知被上訴人上班，然二造間之勞動契約關係仍存，
    縱受雇人未能提供勞務，惟此乃係可歸責於雇主，給付勞務
    報酬之義務仍存。從而被上訴人依據僱傭關係請求上訴人給
    付自98年11月9 日起至99年4 月9 日止之薪資95000 元（
    19000 ×5 ＝95000 ），為有理由，原審判決並無違法不當
    ，上訴意旨指摘原判決不當，求予廢棄改判，為無理由，應
    予駁回。
六、本件事證已臻明確，兩造其餘攻擊防禦方法，核與判決結果
    無影響，爰不逐一論述，併此敘明。
七、據上論結，本件上訴為無理由，依民事訴訟法第436 條之1
    第3項、第449 條第1 項、第78條，判決如主文。
中    華    民    國    99    年    8     月    31    日
            民事第四庭審判長          法  官  黃宏欽
                                      法  官  楊淑珍
                                      法  官  陳樹村
以上正本係照原本作成。
如不服本判決，僅得以適用法規顯有錯誤為理由逕向最高法院提
起上訴，但須經本院許可。提起上訴，應於收受送達後二十日內
向本院提出上訴狀，同時表明上訴理由，裁判宣示後送達前提起
上訴者，應於判決送達後十日內補提理由書狀，並應提出委任律
師或具有律師資格之人之委任狀，委任有律師資格者，另應附具
律師及格證書及釋明委任人與受任人有民事訴訟法第466 條之1
第1 項但書或第2 項（詳附註）所定關係之釋明文書影本。及依
上訴利益額繳納裁判費。
中    華    民    國    99    年    8     月    31    日
                                      書記官  葉姿敏
附註：
民事訴訟法第466條之1（第1項、第2項）：
對於第二審判決上訴，上訴人應委任律師為訴訟代理人。但上訴
人或其法定代理人具有律師資格者，不在此限。
上訴人之配偶、三親等內之血親、二親等內之姻親，或上訴人為
法人、中央或地方機關時，其所屬專任人員具有律師資格並經法
院認為適當者，亦得為第三審訴訟代理人。

司法院資訊處製作；財團法人民間司法改革基金會備份。
